臺灣高等法院刑事裁定　　　　　　　　　100年度抗字第976號
抗　告　人
即　被　告　吳健裕
上列抗告人因侵占案件，不服臺灣桃園地方法院中華民國100年
8月10日駁回聲請具保停止羈押之裁定（100年度聲字第2618號）
，提起抗告，本院裁定如下：
    主  文
抗告駁回。
    理  由
一、原裁定意旨略以：抗告人即被告吳健裕因侵占等案件，其犯
    罪嫌疑重大，且足認有逃亡事實，如許被告交保在外，難期
    確保後續程序之進行，而仍有繼續羈押之必要。原羈押原因
    並未消滅，且被告高血壓症狀以法務部矯正署桃園看守所內
    用藥即可控制，至被告稱家有幼子尚待其扶養及其願承認犯
    行，請准進行協商程序云云，均核與法定停止羈押要件未合
    ，自難以此作為准保之理由。是被告聲請具保停止羈押，自
    難准許，應予駁回。
二、抗告意旨略以：證人李明雄、謝麗琪之證詞部分與事實不
    符，有迴護告訴人陳新標之意圖。被告於100年7月11日上
    午9時即至臺灣桃園地方法院報到，因見告訴人陳新標與另
    一人亦前往開庭，被告誤以為告訴人欲恐嚇、跟蹤被告，因
    此留下聯絡電話予院方人員，請受命法官准予錯開被告與告
    訴人之開庭時間，故被告並未故意托詞無故不到庭。被告
    接獲應於100年7月27日上午10時到案之拘票，於同年月21日
    即前往法院法警室報到，倘被告有意逃亡，不可能自行主動
    到案云云。
三、經查：
  (一)按被告經法官訊問後，認為犯罪嫌疑重大，有下列情形之一
    ：(一)逃亡或有事實足認有逃亡之虞者。(二)有事實足認為有湮
    滅、偽造、變造證據或勾串共犯或證人之虞者。(三)所犯為死
    刑、無期徒刑或最輕本刑為五年以上有期徒刑之罪者，非予
    羈押，顯難進行追訴、審判或執行者，得羈押之，為刑事訴
    訟法第101條第1項第1款、第2款、第3款所明定。次按，羈
    押之目的，主要在於使追訴、審判得以順利進行，被告有無
    羈押之必要，法院自得就具體個案情節予以斟酌決定，如就
    客觀情事觀察，法院羈押裁定之目的與手段間衡量，並無明
    顯違反比例原則情形，即無違法或不當可言。再羈押被告之
    審酌，並非在行被告係有罪、無罪之調查，而係以被告所犯
    罪嫌是否重大，有無羈押原因及必要性，資為是否羈押之依
    據。因之羈押所稱之犯罪嫌疑重大，自與有罪判決須達毫無
    懷疑之有罪確信之心證有所不同，故法院僅須依本案卷證先
    就形式上觀察該證據有無證據能力，決定該證據有證據能力
    後再就形式上衡量該證據之證據價值，以之決定被告之「犯
    罪嫌疑」是否重大，以為憑斷。易言之，所謂有無羈押之必
    要，仍許法院斟酌訴訟進行程度及其他一切情事而為認定，
    除有刑事訴訟法第114條各款所列情形之一不得駁回者外，
    准許與否，該管法院有自由裁量之權，要非被告所得強求（
    最高法院29年抗字第57號、46年台抗字第6號、第21號判例
    意旨參照）。
  (二)原裁定以被告涉犯侵占，因犯罪嫌疑重大，且有逃亡之事實
    ，經原審法院認有刑事訴訟法第101條第1項第1款情形，且
    有羈押必要，而於100年7月21日起執行羈押。核被告於100
    年7月11日原審審理時確未到庭，當時審判長請書記官電話
    聯繫被告，被告表示因為告訴人在庭，且害怕告訴人故不願
    意到庭等情，有原審100年7月11日訊問筆錄可查（見原審卷
    第6頁），則被告僅以害怕告訴人在場為由，率爾拒絕到庭
    ，縱書記官已特為聯繫，猶拒絕遵守到庭之義務，則被告確
    有逃亡之事實。抗告意旨辯稱被告非無故不到庭云云，顯非
    的論。又抗告人因無故不到庭而確有逃亡事實，則抗告人以
    其接獲應於100年7月27日上午10時到案之拘票，即於同年月
    21日前往法院法警室報到等情，辯稱其並無逃亡云云，亦非
    可採。
  (三)至抗告意旨所指摘內容，實屬證據證明力及犯罪事實之認
    定問題，核與被告有無羈押之事由及必要無涉，猶難執為原
    裁定不當之論據。
  (四)綜上所述，原審認被告原羈押之原因仍繼續存在，且有繼續
    羈押之必要性，而駁回被告具保停止羈押之聲請，核無不合
    ，抗告意旨指摘原裁定違誤，為無理由，應予駁回。
據上論斷，依刑事訴訟法第412條，裁定如主文。
中    華    民    國    100    年    9    月    2    日
                  刑事第十七庭  審判長法  官  王炳梁
                                      法  官  陳世宗
                                      法  官  周明鴻
以上正本證明與原本無異。
不得再抗告。
                                      書記官  郭彥琪
中    華    民    國   100    年    9     月    2     日